【裁判字號】    97,抗,269
【裁判日期】    970702
【裁判案由】    假扣押
【裁判全文】
臺灣高等法院臺中分院民事裁定           97年度抗字第269號
抗  告  人  甲○○
相  對  人  乙○○
送達代收人  周嬌樺
上列抗告人因與相對人間假扣押事件，對於中華民國97年4月3日
臺灣彰化地方法院97年度裁全字第1068號裁定，提起抗告，本院
裁定如下：
    主  文
抗告駁回。
抗告訴訟費用由抗告人負擔。
    理  由
一、按債權人就金錢請求或得易為金錢請求之請求，欲保全強制
    執行聲請假扣押者，得聲請假扣押；請求及假扣押之原因，
    應釋明之；前項釋明如有不足，而債權人陳明願供擔保或法
    院認為適當者，法院得定相當之擔保，命供擔保後為假扣押
    ，民事訴訟法第522條第1項、第526條第1項、第 2項定有明
    文。又債權人依上開規定，聲請法院裁定對債務人之財產為
    假扣押，係屬非訟事件程序，形式上審查有無假扣押之請求
    及原因，並無確定實體上法律關係存否之效力，如債務人就
    假扣押請求之存否有爭執時，債務人得提起確認債務不存在
    之訴，或限期命債權人起訴，以資解決。
二、查相對人於原法院聲請意旨暨於本院答辯意旨略以：相對人
    執有債務人慶虹建設有限公司（下稱慶虹公司）所簽發、債
    務人即抗告人甲○○所背書之支票一紙，面額新台幣（下同
    ） 1千萬元，詎屆期提示竟不獲兌現，屢經催討，債務人均
    置之不理，於慶虹公司跳票後，抗告人竟脫產將其名下不動
    產以虛偽買賣方式過戶予其配偶鍾暮齊，為恐債務人隱匿財
    產或持續積極脫產，致日後有不能強制執行或甚難執行之虞
    ，爰陳明願供擔保，聲請將慶虹公司及抗告人所有財產在 1
    千萬元範圍內予以假扣押等語，並提出支票及退票理由單、
    抵押權設定契約書及借據、土地及建物登記謄本及異動索引
    等影本為證。原裁定依首開規定，命供擔保後為假扣押，並
    無不合。
三、抗告意旨雖主張：抗告人並未蓋用自己印章於系爭支票背面
    ，亦不知悉係何人所蓋，本件為慶虹公司之債務糾紛，與抗
    告人無涉；據抗告人向慶虹公司探知，系爭支票所擔保之債
    權額絕非票面金額所示，且系爭支票所擔保之債權業經另以
    本票代為擔保而消滅云云，乃應待本案解決之問題，非本件
    非訟程序所得審究。從而，抗告人據以對原裁定聲明不服，
    提起抗告，不能認為有理由，應予駁回。
四、據上論結，本件抗告為無理由，爰依民事訴訟法第 495條之
     1第1項、第449條第1項、第95條、第78條，裁定如主文。
中    華    民    國    97    年    7     月    2     日
                  民事第三庭    審判長法  官  陳照德
                                      法  官  李平勳
                                      法  官  朱  樑
以上正本係照原本作成。
再為抗告應以適用法規顯有錯誤為理由，並經本院之許可，該許
可以原裁定所涉及之法律見解具有原則上之重要性者為限。
如提起再抗告者應於裁定送達後十日內向本院提出抗告理由狀（
須按照他造人數附具繕本）並繳納抗告裁判費新臺幣壹仟元，同
時委任律師或具有律師資格之關係人為代理人。
                                      書記官  陳妙瑋
中    華    民    國    97    年    7     月    2     日
                                                      Ａ


司法院資訊處製作；財團法人民間司法改革基金會備份。
